【裁判字號】    97,審簡上,274
【裁判日期】    970903
【裁判案由】    遷讓房屋 等
【裁判全文】
臺灣高雄地方法院民事裁定           97年度審簡上字第274號
抗  告  人  甲○○
相  對  人  乙○○
上列當事人間請求遷讓房屋等事件，抗告人對於中華民國96年 8
月12日本院高雄簡易庭97年度雄簡字第2335號所為之裁定提起抗
告，本院裁定如下：
    主  文
抗告駁回。
抗告費用由抗告人負擔。
    理  由
一、本件抗告意旨略以：抗告人從未提起本案訴訟，原審卻諭知
    由抗告人負擔訴訟費用，實屬不當，抗告人乃提出上訴，然
    原審竟裁定命抗告人需先行繳納裁判費後，始可上訴，該裁
    定本末倒置，爰提出抗告等語。
二、按提起民事第二審上訴，應依民事訴訟法第77條之16規定繳
    納裁判費，此為必須具備之程式，欠缺此程式經審判長限期
    命其補正，該當事人逾期仍不遵行者，即應認其起訴或上訴
    為不合法。又對於簡易訴訟程序之第一審裁判上訴不合程式
    ，且經定期命補正而未補正者，原第一審法院應以裁定駁回
    之，此觀之同法第436 之1 第3 項準用同法第442 條第2 項
    自明。再送達於住居所不獲會晤應受送達人者，得將文書付
    與有辨別事理能力之受僱人，亦為民事訴訟法第137 條第 1
    項所明文，而受公寓大廈管理委員會僱用之管理員，其所服
    勞務包括為公寓大廈住戶接收文件者，性質上應屬全體住戶
    之受僱人，即與同法第137 條第1 項規定之受僱人相當。是
    郵政機關之郵差送達文書於住居所、事務所或營業所，不獲
    會晤應受送達人，而將文書付與上開公寓大廈管理員者，為
    合法送達。至該管理員何時將文書轉交應受送達人，對已生
    之合法送達效力不受影響，有最高法院91年度臺抗字第 549
    號裁判意旨可供參照。
三、經查，抗告人對原審判決不服提起上訴，未據繳納裁判費，
    經原審於民國97年7 月15日裁定命其於收受裁定後7 日內，
    補繳第二審裁判費新臺幣17, 835 元，該裁定經送交郵政機
    關以掛號郵寄方式，於同年月18日送達予抗告人所居住之「
    高雄市○鎮區○○街92號18樓之2 」，雖未獲會晤抗告人，
    惟該處設有「國家藝術廣場管理服務中心」管理委員會，郵
    政機關之郵差乃將該裁定交付該管理委員會所僱用之管理員
    ，並經簽收，有本院送達證書在卷可稽，依上說明，已生合
    法送達之效力，故依據民事訴訟法第137 條規定，本院裁定
    於97年7 月18日付與該管理委員會之管理員時，即與付與應
    受送達人即抗告人有同一之效力。再查，抗告人於收送前開
    裁定迄至97年8 月11日止，均未補繳前揭第二審裁判費，亦
    有本院高雄簡易庭詢問簡答表在卷足證，揆諸上述規定，自
    應駁回其上訴。是以，原審以裁定駁回抗告人之上訴，並無
    不合，抗告意旨指摘原審不當，並無理由，應予駁回。
四、據上論結，本件抗告為無理由，依民事訴訟法第436 條之 1
    第3 項、第495 條之1 第1 項、第449 條第1 項、95條、第
    78 條 ，裁定如主文。
中    華    民    國    97    年    9     月    3     日
                  民事第二庭  審判長法  官  林紀元
                                    法  官  柯彩燕
                                    法  官  張維君
上為正本係照原本作成。
本裁定不得再抗告。
中    華    民    國    97    年    9     月    3     日
                                    書記官  許麗珠


司法院資訊處製作；財團法人民間司法改革基金會備份。
